---
title: "Eindopdracht"
author: "Mohammed Al Hor"
date: "2022-12-31"
output: word_document
---

```{r setup, include=FALSE}
knitr::opts_chunk$set(echo = TRUE)
```

```{r}
# Libraries
library(dplyr)
library(ggplot2)
library(caret)
library(stats)
library(factoextra)
library(ca)
```




## Opdracht 1: World Values Survey
1) Probeer door middel van cluster analyse groepen van mensen te vinden die vergelijkbare antwoorden 
hebben gegeven op de 45 vragen. 
a. Normaliseer de data. (Dus: Herschaal alle antwoorden zodat deze van 0 -1 lopen).


```{r}
#inladen data
load("~/Data-Science-Business-Analytics/Data/WorldValueSurveyW7_2022.RData")
```

```{r}
# Normaliseren van de data tussen 0 en 1.

normalize <- function(dataframe) {
  (dataframe - min(dataframe)) / (max(dataframe) - min(dataframe))
}

normalized_data <- normalize(df.train[,-1])

```



b. Gebruik kmeans om deze data te clusteren. Leg uit hoe u tot een uiteindelijke keuze voor K komt. 

To figure out what the optimal K is to use in kmeans clustering we use the 'Elbow' method from the factoextra package. This technique or method runs k-means clustering on the dataset for a range of k-values and computes an average score for these clusters. These average scores are plotted, making it possible to visually determine the best value for K.

```{r}
fviz_nbclust(scale(normalized_data), kmeans, method = "wss") + labs(subtitle = "Elbow Method") 
```

In an ideal world this plot above would look like an arm with a clear elbow at K, however the graph shown above does not seem to have a clear or sharp elbow. It looks like K sits at 2 or 3. Let's do kmeans on k is 2 and 3.

```{r}
k = 2

kmeans_2 <- kmeans(normalized_data[,-1], centers = k)
?kmeans
?scale()

```




c. Beschrijf uw bevindingen; interpreteer uw resultaten
d. Ongeacht wat u bij b heeft gedaan, doe kmeans met 5 clusters op deze data en interpreteer de 
clusters
```{r}
k = 2

kmeans_5 <- kmeans(normalized_data[,-1], centers = 5)
```

e. Doe correspondentie analyse op de kruistabel die u verkrijgt wanneer u kijkt naar de verdelingen 
over de landen voor de 5 gevonden clusters
f. Beschrijf uw bevindingen; interpreteer het plaatje. 
2) Gebruik nu hierarchische cluster analyse om clusters van waarnemingen te vinden.
a. Kies een afstandsmaat en een linkage method, en motiveer uw keuzes.  
b. Kies 4 clusters en interpreteer deze clusters.